臺灣臺中地方法院刑事判決　
111年度侵訴字第50號
公  訴  人  臺灣臺中地方檢察署檢察官
被      告  林偉民




選任辯護人  林彥君律師
上列被告因妨害性自主罪案件，經檢察官提起公訴（110年度偵
字第27807號），本院合議庭裁定由受命法官獨任進行簡式審判
程序，判決如下：
    主  文
乙○○對於十四歲以上未滿十六歲之女子為性交，處有期徒刑拾月
。
    犯罪事實
一、乙○○為成年人，與甲女（警詢代號：AB000-A110265；民國0
    0年00月生，真實姓名、年籍資料均詳卷，下稱甲女）於109
    年2、3月間透過友人介紹認識後，隨即於109年5月間某日起
    交往為男女朋友關係。詎其明知甲女係14歲以上未滿16歲之
    女子，性自主能力及身體自主判斷能力均尚未成熟，竟基於
    對於14歲以上未滿16歲之女子為性交之犯意，適見甲女因家
    庭問題離家而與其相處之際，於110 年5月27日前約3、4日
    內之某時許，在臺中市某汽車旅館內，於徵得甲女同意而未
    違反甲女意願情況下，以其陰莖性器插入甲女陰道內射精，
    對甲女為性交行為1 次。嗣經甲女之母即A女（警詢代號AB0
    00-A110265A；真實姓名、年籍均詳卷，下稱A女）報警處理
    ，由警方循線於110 年5 月27日晚上7時許，至臺中市○○區○
    ○街000 號「華倫汽車旅館」內查獲而得悉上情。
二、案經A女訴由臺中市政府警察局烏日分局報請臺灣臺中地方
    檢察署檢察官偵查起訴。
    理  由
一、程序部分：
　㈠按因職務或業務知悉或持有性侵害被害人姓名、出生年月日
    、住居所及其他足資識別其身分之資料者，除法律另有規定
    外，應予保密。警察人員必要時應採取保護被害人之安全措
    施。行政機關、司法機關及軍法機關所製作必須公示之文書
    ，不得揭露被害人之姓名、出生年月日、住居所及其他足資
    識別被害人身分之資訊，性侵害犯罪防治法第12條定有明文
    ；又性侵害犯罪防治法第12條及第13條第1 項所定其他足資
    識別被害人身分之資訊，包括被害人照片或影像、聲音、住
    址、親屬姓名或其關係、就讀學校與班級或工作場所等個人
    基本資料，性侵害犯罪防治法施行細則第6 條，亦定有明文
    。依前揭規定，本案判決書於犯罪事實欄及理由欄內關於被
    害人甲女、被害人甲女之母即告訴人A女之姓名僅各記載代
    號甲女、A女（真實姓名、年籍資料均詳見本院保密卷宗第3
    、5頁）而不予揭露，先予說明。　
  ㈡本案被告乙○○所犯均係死刑、無期徒刑、最輕本刑為3 年以
    上有期徒刑以外之罪，其於準備程序就前揭被訴事實為有罪
    之陳述，經受命法官告知簡式審判程序之旨，並聽取其與公
    訴人之意見後，本院認無不得或不宜改依簡式審判程序進行
    之處，爰依刑事訴訟法第273 條之1第1 項、第284 條之1 
    ，裁定本案由受命法官獨任進行簡式審判程序，合先敘明。
二、認定犯罪事實所憑證據及理由：
  ㈠上開犯罪事實，業據被告於本院審判中坦承不諱（參見本院
    卷宗第55頁至第56頁、第71頁），核與告訴人A女於警詢中
    陳述內容大致相符（參見臺灣臺中地方檢察署110年度偵字
    第27807號偵查卷宗第31頁至第35頁），復有中山醫學大學
    附設醫院110年5月28日受理疑似性侵害事件驗傷診斷書、內
    政部警政署刑事警察局110年7 月22日刑生字第1100064155
    號鑑定書、中山醫學大學附設醫院111年4月13日中山醫大附
    醫法務字第1110003573號函各1份（參見本院保密卷宗第41
    頁至第45頁；臺灣臺中地方檢察署110年度核交字第2377號
    偵查卷宗第7頁至第9頁）附卷可參，核屬相符。
　㈡至證人甲女雖於警詢證述：其未曾與被告在警方查獲之華倫
    汽車旅館發生性交行為（參見臺灣臺中地方檢察署110年度
    偵字第27807號偵查卷宗第26頁）云云，然被告為警查獲後
    ，由中山醫學大學附設醫院大慶院區於110年5月28日就證人
    甲女採證之疑似性侵害案件證物採集單所載相關採集證物後
    ，再由警方送請內政部警政署刑事警察局鑑定，其中關於證
    人甲女陰道深處棉棒，檢出男性Y染色體DNA-STR型別與被告
    相符等情，此有中山醫學大學附設醫院疑似性侵害案件證物
    採集單、內政部警政署刑事警察局110年7 月22日刑生字第1
    100064155號鑑定書各1份（參見本院保密卷宗第35頁；臺灣
    臺中地方檢察署110年度核交字第2377號偵查卷宗第7頁至第
    9頁）附卷可參。是依上開證據內容觀之，堪認被告於本院
    審判中之自白內容，核與事理常情無違，應足採信；而證人
    甲女上開警詢證述內容，容或出於個人不願聲張所致，或係
    迴護被告之詞，亦與前揭客觀證據不符，尚難採信。
  ㈢從而，被告於本院審判中自白內容，核與前揭事證相符，應
    堪採信，本案事證明確，其所為上開犯行，足堪認定。
三、論罪科刑部分：
  ㈠按刑法第227 條第1 項至第4 項之對於未滿14歲之男女，或
    對於14歲以上未滿16歲之男女為性交或猥褻罪，固不以行為
    人明知被害人為未滿14歲，或14歲以上未滿16歲之人為絕對
    必要，若其有與未滿14歲，或14歲以上未滿16歲之人性交之
    不確定故意者，亦應成立上開罪名。又此所謂之「不確定故
    意」，係指行為人雖不知被害人係未滿14歲，或係14歲以上
    未滿16歲之人，但其主觀上已預見被害人可能係未滿14歲，
    或係14歲以上未滿16歲之人，竟仍執意為之，而不違背其本
    意者而言（最高法院93年度台上字第3557號判決要旨參照）
    。經查，被害人甲女為95年10 月出生，被害人即證人甲女
    與被告為上開性交行為之際，係14歲以上未滿16歲之女子，
    此有被害人甲女之個人戶籍資料1 份（參見本院保密卷宗第
    11頁）附卷可參，且被告亦明知上情，均已如前述。
  ㈡核被告所為，係犯刑法第227 條第3 項對於14歲以上未滿16
    歲之女子為性交罪。
  ㈢按稱性交者，謂非基於正當目的所為之下列性侵入行為：以
    性器進入他人之性器、肛門或口腔，或使之接合之行為。
    以性器以外之其他身體部位或器物進入他人之性器、肛門，
    或使之接合之行為，刑法第10條第5項定有明文。被告就犯
    罪事實欄所示，係以其陰莖插入被害人甲女陰道內，已如
    前述，依刑法第10條第5 項第1 款規定，被告對被害人甲女
    為性交行為，應屬既遂。
  ㈣按成年人教唆、幫助或利用兒童及少年犯罪或與之共同實施
    犯罪或故意對其犯罪者，加重其刑至二分之一。但各該罪就
    被害人係兒童及少年已定有特別處罰規定者，從其規定，兒
    童及少年福利與權益保障法第112 條第1 項定有明文。是被
    告雖係成年人，然其所為上開犯行，依刑法第227 條第3 項
    對於14歲以上未滿16歲之女子為性交罪，既已就被害人年齡
    為14歲以上未滿16歲之少年為其特別加重處罰要件，自無須
    再依兒童及少年福利與權益保障法之上開規定予以加重處罰
    ，附此敘明。
　㈤按刑法第59條之酌量減輕其刑，必須犯罪另有特殊之原因與
    環境等等，在客觀上足以引起一般同情，認為即予宣告法定
    低度刑期尤嫌過重者，始有其適用（最高法院45年度台上字
    第1165號判決要旨參照）；亦即，刑法第59條規定犯罪情狀
    可憫恕者，得酌量減輕其刑，固為法院依法得自由裁量之事
    項，然非漫無限制，必須犯罪另有特殊之原因與環境，在客
    觀上足以引起一般同情，認為即予宣告法定低度刑期尤嫌過
    重者，始有其適用。是為此項裁量減刑時，必須就被告全部
    犯罪情狀予以審酌在客觀上是否有足以引起社會上一般人之
    同情，而可憫恕之情形，始稱適法（最高法院88年度台上字
    第6683號判決要旨參照）。經查，被告曾於109年間因對於
    未滿14歲之女子即證人甲女為性交犯行，業經本院於110年2
    月4日以109年度侵訴字第180號判決應執行有期徒刑3年10月
    ，並於110年3月12日確定等情，此有臺灣高等法院被告前案
    紀錄表及上開判決各1 份附卷可參，其猶不知警惕，復為本
    案犯行，依其犯罪情狀，僅為圖滿足個人色慾，且所犯刑法
    第227條第3 項之罪僅為法定本刑7 年以下有期徒刑之罪，
    依其犯罪情狀，在客觀上尚無從認為有足以引起一般同情，
    且予宣告法定低度刑期即有期徒刑2月尤嫌過重之情狀，爰
    不依刑法第59條酌減其刑。
　㈥爰審酌被告係成年人，正值血氣方剛之齡，與被害人甲女為
    男女朋友關係，僅因一時衝動，忽視被害人甲女係心智尚未
    成熟、年幼懵懂，因兩情相悅而為性交行為之犯罪動機，違
    反社會善良風俗秩序，嚴重影響被害人甲女身心成長，且本
    案行為對被害人身心健全造成相當程度不利發展，復至本院
    審判中始坦承並說明詳情之犯後態度，暨其學經歷、家庭經
    濟生活情況（詳見本院卷宗第71頁所示）等一切情狀，量處
    如主文所示之刑，以資懲儆。
據上論斷，應依刑事訴訟法第273 條之1第1 項、第299 條第1 
項前段，刑法第227 條第3 項，判決如主文。
本案經檢察官甲○○提起公訴，檢察官甲○○到庭執行職務。
中　　華　　民　　國　　111 　年　　4 　　月　　28　　日
                  刑事第五庭  法官    唐中興
以上正本證明與原本無異。
如不服本判決應於收受送達後20日內向本院提出上訴書狀，並應
敘述具體理由；其未敘述上訴之理由者，應於上訴期間屆滿後20
日內向本院補提理由書（均須按他造當事人之人數附繕本）「切
勿逕送上級法院」。
告訴人或被害人如不服判決，應備理由具狀向檢察官請求上訴，
上訴期間之計算，以檢察官收受判決正本之日起算。
　　　　                      書記官   莊玉惠
中　　華　　民　　國　　111 　年　　4 　　月　　28　　日
【附錄】：本案判決論罪科刑法條全文
中華民國刑法第227條
對於未滿十四歲之男女為性交者，處3年以上10年以下有期徒刑
。
對於未滿十四歲之男女為猥褻之行為者，處6月以上5年以下有期
徒刑。
對於十四歲以上未滿十六歲之男女為性交者，處7年以下有期徒
刑。
對於十四歲以上未滿十六歲之男女為猥褻之行為者，處3年以下
有期徒刑。
第1項、第3項之未遂犯罰之。